【裁判字號】    89,台上,7316
【裁判日期】    891130
【裁判案由】    偽造文書等罪
【裁判全文】
最高法院刑事判決                              八十九年度台上字第七三一六號
    上  訴  人  兆笙藥業股份有限公司
    代  表  人  王予勝
    代  理  人  康春田律師
    被      告  乙○○
                甲○○
    共      同
    選任辯護人  郭林勇律師
右上訴人因自訴被告等偽造文書等罪案件，不服台灣高等法院台中分院中華民國八十
九年八月二十二日第二審判決（八十九年度上訴字第六一號，自訴案號：台灣台中地
方法院八十八年度自字第一○一二號），提起上訴，本院判決如左：
    主  文
上訴駁回。
    理  由
一偽造文書部分：
按刑事訴訟法第三百七十七條規定，上訴於第三審法院，非以判決違背法令為理由，
不得為之，是當事人提起第三審上訴，應以原判決違背法令為理由，係屬法定要件。
如果上訴理由狀並未依據卷內訴訟資料，具體指摘原判決不適用何種法則或如何適用
不當，或所指原判決之違法情事，顯與法律規定得為第三審上訴理由之違法情形不相
適合時，均應認其上訴為違背法律上之程式，予以駁回。本件原判決綜合調查證據之
結果，認不能證明被告乙○○、甲○○有上訴人兆笙藥業股份有限公司所指偽造彰化
商業銀行支票存款交易明細表（對帳單）之犯行，因而維持第一審諭知被告等均無罪
之判決，駁回上訴人在第二審之上訴，已詳敘其認定之理由，從形式上觀察，並無違
背法令之處。而證據之取捨，屬於事實審法院之職權，故事實審法院依客觀標準認某
項證據無審酌之必要而不予審酌者，倘不違經驗法則，尚難指為違法。原判決依憑被
告等否認犯罪之辯詞，參酌上訴人所指偽造之支票存款交易明細表上，並無明顯偽造
變造之痕跡，且上訴人亦不否認僅為部分交易明細表之一，因被告等傳真過來無法核
對，所以推定被告等有偽造可能等情，認不能僅憑上訴人主觀之臆測，即認被告等有
偽造上開明細表之犯行，已詳敘其取捨證據之心證理由，核與採證法則並無違背，亦
無所指判決不備理由之違法情形存在。至上訴人所指為正確之對帳單，係彰化商業銀
行支票存款明細分類帳，與上開支票存款交易明細表，形式上並不相同，客觀上本無
從憑以判斷該支票存款交易明細表是否經偽造或變造，上訴人於原審亦從未請求比對
調查，原審未再為無益之調查，縱未於理由內予以說明，亦無違法可言。上訴意旨，
並未依據卷內資料具體指摘原判決如何違背法令，徒憑己意，對於原審採證認事之職
權行使，任意指摘，難謂已符合首揭法定上訴要件，其上訴違背法律上之程式，應予
駁回。
二背信、侵占、偽造印章、妨害信用部分：
按刑事訴訟法第三百七十六條所列各罪之案件，經第二審判決者，不得上訴於第三審
法院，法有明文。本件上訴人自訴被告乙○○涉犯背信、侵占、偽造或盜用印章，及
被告等共犯妨害信用案件，分屬刑事訴訟法第三百七十六條第五款、第三款、第一款
之案件，且上開得上訴第三審法院之偽造文書部分，既經原審判決無罪，並經本院認
其上訴違背法律上之程式，駁回上訴確定，與之即無審判不可分原則之適用。依首開
說明，既經第二審判決，自不得上訴於第三審法院，上訴人竟復提起上訴，顯為法所
不許。
據上論結，應依刑事訴訟法第三百九十五條前段，判決如主文。
中      華      民      國    八十九    年     十一     月     三十     日
                              最高法院刑事第六庭
                                  審判長法官  謝  家  鶴
                                        法官  洪  文  章
                                        法官  花  滿  堂
                                        法官  陳  世  淙
                                        法官  洪  佳  濱
      右正本證明與原本無異
                                              書  記  官
中      華      民      國    八十九    年     十二     月     十四     日


司法院資訊處製作；財團法人民間司法改革基金會備份。
